【裁判字號】    98,訴,485
【裁判日期】    981109
【裁判案由】    毒品危害防制條例
【裁判全文】
臺灣宜蘭地方法院刑事判決               98年度訴字第485號
公  訴  人  臺灣宜蘭地方法院檢察署檢察官
被      告  甲○○
上列被告因毒品危害防制條例案件，經檢察官提起公訴（98年度
偵字第553號），被告就被訴事實為有罪之陳述，經告知簡式審
判程序之旨，並聽取被告之意見後，本院合議庭裁定由受命法官
獨任逕依簡式審判程序判決如下：
    主  文
甲○○施用第一級毒品，處有期徒刑柒月。又施用第一級毒品，
處有期徒刑柒月。應執行有期徒刑壹年。
    事  實
一、甲○○前因施用毒品案件，經臺灣臺南地方法院裁定送觀察
    、勒戒後，認有繼續施用毒品之傾向，經同法院裁定令入戒
    治處所施以強制戒治，於民國90年12月6日保護管束期滿強
    制戒治執行完畢，並經臺灣臺南地方法院檢察署檢察官於90
    年12月21日，以90年度戒毒偵字第640號為不起訴處分確定
    。又因施用毒品案件，經臺灣臺南地方法院檢察署檢察官以
    91年度毒偵字第692號提起公訴並戒治，於92年5月14日戒治
    期滿，施用毒品部分，經臺灣臺南地方法院以91年度訴字第
    946號判處有期徒刑1年確定。復因販賣毒品等案件，經臺灣
    臺南地方法院以91年度訴字第922號判處有期徒刑5年確定，
    再因施用毒品及違反替代役實施條例案件，經臺灣臺南地方
    法院檢察署檢察官以92年度偵緝字第863號、92年度毒偵緝
    字第301號提起公訴並戒治，強制戒治部分於93年1月9日因
    法律修正出所，施用毒品及違反替代役實施條例之部分，經
    臺灣臺南地方法院以92年度訴字第1051號判處應執行有期徒
    刑10月確定，另又因施用毒品案件，經臺灣臺南地方法院以
    93年度易字第325號判處有期徒刑7月確定，上開案件經接續
    執行並減刑後，甫於97年4月23日假釋付保護管束，保護管
    束期間至98年9月23日縮刑期滿。詎仍不知悛悔，復基於施
    用第一級毒品海洛因之犯意，於（一）98年7月8日為臺灣宜
    蘭地方法院檢察署觀護人室採尿前回溯26小時內之某時，在
    宜蘭市U2KTV內，以摻入香菸內施用之方式，施用第一級毒
    品海洛因1次，嗣經臺灣宜蘭地方法院檢察署觀護人於98年7
    月8日執行保護管束時，對其採尿送驗，結果呈施用海洛因
    代謝後之鴉片類陽性反應，始查悉上情。另於（二）98年7
    月23日為臺灣宜蘭地方法院檢察署觀護人室採尿前回溯26小
    時內之某時，在宜蘭運動公園路邊，以摻入香菸內施用之方
    式，施用第一級毒品海洛因1次，嗣經臺灣宜蘭地方法院檢
    察署觀護人於98年7月23日執行保護管束時，對其採尿送驗
    ，結果呈施用海洛因代謝後之鴉片類陽性反應，始查悉上情
    。
二、案經臺灣宜蘭地方法院檢察署檢察官偵查起訴。
    理  由
一、訊據被告甲○○對於上揭犯罪事實坦承不諱，且被告分別於
    98年7月8日及98年7月23日，分別經臺灣宜蘭地方法院檢察
    署觀護人採尿送驗結果均呈海洛因代謝後之鴉片類嗎啡陽性
    反應，此有該署施用毒品犯受保護管束人尿液檢體監管紀錄
    表各一紙及台灣尖端先進生技醫藥股份有限公司濫用藥物檢
    驗報告各一紙在卷可參。又海洛因經注入人體後，約80%於
    24小時內自尿中排出，一般而言，尿液中能否驗出嗎啡陽性
    反應與其投與量、途徑、採尿時間、個人體質及檢驗方法之
    靈敏度有關，國外曾有文獻報導注射六亳克之海洛因盬酸盬
    ，其代謝物嗎啡之平均可檢出時限為26小時（最低檢出量為
    300ng/ml），有行政院衛生署藥物食品檢驗局81年9月8日（
    81）藥檢壹字第8114885號函影本在卷足參。被告之自白顯
    與事實相符，堪予採憑。被告前因施用毒品案件，經臺灣臺
    南地方法院裁定送觀察、勒戒後，認有繼續施用毒品之傾向
    ，經同法院裁定令入戒治處所施以強制戒治，於民國90年12
    月6日保護管束期滿強制戒治執行完畢，並經臺灣臺南地方
    法院檢察署檢察官於90年12月21日，以90年度戒毒偵字第
    640號為不起訴處分確定。又因施用毒品案件，經臺灣臺南
    地方法院檢察署檢察官以91年度毒偵字第692號提起公訴並
    戒治，於92年5月14日戒治期滿，施用毒品部分，經臺灣臺
    南地方法院以91年度訴字第946號判處有期徒刑1年確定。復
    因販賣毒品等案件，經臺灣臺南地方法院以91年度訴字第
    922號判處有期徒刑5年確定，再因施用毒品及違反替代役實
    施條例案件，經臺灣臺南地方法院檢察署檢察官以92年度偵
    緝字第863號、92年度毒偵緝字第301號提起公訴並戒治，強
    制戒治部分於93年1月9日因法律修正出所，施用毒品及違反
    替代役實施條例之部分，經臺灣臺南地方法院以92年度訴字
    第10 51號判處應執行有期徒刑10月確定，另又因施用毒品
    案件，經臺灣臺南地方法院以93年度易字第325號判處有期
    徒刑7月確定，上開案件經接續執行並減刑後，甫於97年4月
    23日假釋付保護管束，保護管束期間至98年9月23日縮刑期
    滿，有臺灣高等法院被告前案紀錄表附卷足稽。被告於五年
    內再犯毒品危害防制條例第10條第1項之前揭施用第1級毒品
    之犯行，應堪以認定。
二、核被告所為二次施用第一級毒品海洛因之犯行，均係犯毒品
    危害防制條例第10條第1項之施用第1級毒品罪。被告持有第
    1級毒品之低度行為，為其施用第1級毒品之高度行為所吸收
    ，不另論罪。被告先後二次施用第一級毒品海洛因之犯行，
    犯意各別，行為互異，應予分論併罰。爰審酌被告之品行，
    屢次施用毒品不知悛悔之犯罪動機、目的、手段及其施用毒
    品戕害身心健康，對國家社會所生之危害，及其犯罪後坦承
    犯行態度良好等一切情狀，分別量處如主文所示之刑，併定
    其應執行之刑。
據上論斷，應依刑事訴訟法第299條第1項前段、第273條之1第1
項，毒品危害防制條例第10條第1項，刑法第11條前段、第51條
第5款，判決如主文。
本案經檢察官劉惟宗到庭執行職務
中    華    民    國    98    年     11    月    9    日
                  刑事第三庭法  官  黃永勝
以上正本證明與原本無異。
如不服本判決應於收受送達後十日內向本院提出上訴書狀，並應
敘述具體理由；其未敘述上述理由者，應於上訴期間屆滿後二十
日內向本院補提理由書(均須按他造當事人之人數附繕本)「切勿
逕送上級法院」。
                            書記官  吳文雄
中    華    民    國    98    年    11    月    9    日
附錄本案論罪科刑法條全文：
毒品危害防制條例第10條第1項
施用第一級毒品者，處 6 月以上 5 年以下有期徒刑。


司法院資訊處製作；財團法人民間司法改革基金會備份。
